【裁判字號】    89,訴,2895
【裁判日期】    900109
【裁判案由】    偽造文書
【裁判全文】
臺灣臺中地方法院刑事判決                        八十九年度訴字第二八九五號
    公  訴  人  臺灣台中地方法院檢察署檢察官
    被      告  乙○○
右列被告因偽造文書案件，經檢察官提起公訴 (八十九年度偵字第一八五八號)，
本院判決如左：
    主  文
乙○○行使偽造私文書，足以生損害於公眾及他人，處有期徒刑月。緩刑參年。
內政部警政署國道公路警察局公警局字第Ｚ00000000號舉發違反道路交通管
理事件通知單通知聯上偽造之「甲○○」署押，沒收。
    事  實
一、乙○○於民國八十九年十一月六日凌晨二時許，駕駛車號八Ｆ－一三三一號自用
    小客車，行經國道一號高速公路中港交流道北向入口匝道處，經執勤警員攔查，
    其因酒後且無照駕車，擔心受罰，而在內政部警政署國道公路警察局公警局字第
    Ｚ00000000號舉發違反道路交通管理事件通知單通知聯上，偽造「甲○
    ○」署押，表示收受該舉發通知單，並持以交付執勤警員，足以生損害於主管機
    關對於違規取締之正確性及甲○○本人。
二、案經內政部警政署國道公路警察局第三警察隊報請臺灣臺中地方法院檢察察官偵
    查起訴。
    理  由
一、訊據被告乙○○對於右揭事實坦承不諱，並有國道公路警察局公警局字第Ｚ00
    000000號舉發違反道路交通管理事件通知單附卷可稽，被告自白與事實相
    符，其事證明確，犯行洵堪認定。
二、按被告在警員填發之舉發違反道路交通管理事件通知單上，偽簽「甲○○」之署
    押，表示收受之意思，並於簽收後持交警員，顯然於該文書之內容有所主張，足
    以生損害於主管機關對於違規取締之正確性及甲○○，是核其所為，係犯刑法第
    二百十六條、第二百十條之行使偽造私文書罪。被告偽造署押係偽造私文書之部
    分行為，另偽造私文書後復持之行使，其偽造之低度行為，應為行使之高度行為
    所吸收，均不另論罪。爰審酌被告因違規酒後且無照駕駛為免受罰而冒名、所生
    之危害，及犯後坦承犯行等一切情狀，量處如主文所示之刑。末查，被告前未曾
    受有期徒刑以上刑之宣告，有台灣台中地方法院檢察署刑案資料查註紀錄表及台
    灣高等法院被告全國前案紀錄表各一份在卷可按，被告坦承犯行，深具悔意，其
    經此教訓，當知警惕而無再犯之虞，本院綜核各情，所宣告之刑，認以暫不執行
    為適當，併予宣告緩刑三年，以啟自新。被告於國道公路警察局公警局字第Ｚ0
    0000000號舉發違反道路交通管理事件通知單偽造「甲○○」之署押，應
    依刑法第二百十九條之規定宣告沒收。
據上論斷，應依刑事訴訟法第二百九十九條第一項前段，刑法第二百十條、第二百十
六條、第七十四條第一款、第二百十九條，判決如主文。
中      華      民      國    九十      年      一      月      九      日
                                    台灣台中地方法院刑事第五庭
                                        法  官  陳淑芳
右正本證明與原本無異。
如不服本判決，應於判決送達後十日內向本院提出上訴狀，上訴於台灣高等法院台中
分院（須附繕本）。
                                                   書記官
中      華      民      國    九十      年      一      月      十一    日
附錄法條：
刑法第二百十條：偽造、變造私文書，足以生損害於公眾或他人者，處五年以下有期
徒刑。
刑法第二百十六條：行使第二百十條至第二百十五條之文書者，依偽造、變造文書或
登載不實事項或使登載不實事項之規定處斷。


司法院資訊處製作；財團法人民間司法改革基金會備份。
